【裁判字號】    98,易,160
【裁判日期】    980430
【裁判案由】    竊盜
【裁判全文】
臺灣嘉義地方法院刑事判決               98年度易字第160號
公  訴  人  臺灣嘉義地方法院檢察署檢察官
被      告  午○○
                      弄2號
                      弄20號.
                    （現於臺灣嘉義監獄執行中）
上列被告因竊盜案件，經檢察官提起公訴（九十七年度偵字第七
三四二號），經被告於準備程序中為有罪之陳述，本院裁定以簡
式程序進行審理，判決如下：
    主  文
午○○犯如附表所示之各罪，均累犯，各處如附表所示之刑。應
執行有期徒刑肆年拾月。
    犯 罪 事 實
一、午○○前於民國九十四年間因施用毒品及竊盜案件，經臺灣
    彰化地方法院以九十四年度訴字第八二八號及九十四年度員
    簡字第二八九號分別判處有期徒刑十月及有期徒刑三月確定
    ，再經定其應執行刑為有期徒刑一年確定，迄九十五年三月
    二十三日縮刑期滿執行完畢。詎仍不知悔改，意圖為自己不
    法之所有，分別基於普通竊盜及加重竊盜之犯意，先後於附
    表所示之時、地，以如附表所示之方式，竊取如附表所示之
    財物得手。而午○○在如附表編號1、3、4、5、6、7、9、1
    0 、11、12、13、15、16、21所示犯罪未被有偵查權之公務
    員或機關發覺前，於如附表編號 1、3、4、5、6、7、9、10
    11、12、13、15、16、21備註欄所示時間向警員自首接受裁
    判。
二、案經彰化縣警察局彰化分局及彰化縣警察局田中分局報請臺
    灣彰化地方法院檢察署檢察官呈請臺灣高等法院檢察署檢察
    長令轉臺灣嘉義地方法院檢察署檢察官偵查起訴。
    理  由
一、訊據被告午○○對於上開犯罪事實均坦承不諱，核與證人未
    ○○、丁○○、辰○○、申○○、戊○○、乙○○、卯○○
    、洪勝駥、戌○○、丑○○、癸○○、庚○○、亥○○、丙
    ○○、甲○○、己○○、辛○○、酉○○、子○、壬○○、
    寅○○、巳○○於警詢時之證述情節大致相符，並有查證相
    片三十二幀、監視器畫面翻拍照片二幀、勘驗現場及監視器
    翻拍照片十二幀、贓物認領保管單二紙、內政部警政署刑事
    警察局鑑驗報告書六份、車輛協尋、尋獲電腦輸入單乙份、
    本院公務電話紀錄表三份及九十七年度日出日沒時刻表乙份
    附卷可稽，均足資擔保被告於本院審理時所為之上開自白確
    與事實相符，應堪採信。故本件事證明確，被告上開犯行均
    至堪認定，均應依法論科。
二、按刑法第三百二十一條第一項第一款所謂有人居住之建築物
    ，雖不以行竊時居住之人即在其內為必要，但必須通常為人
    所居住之處所，始足以當之，最高法院四十七年台上字第八
    五九號判例可資參照。查如附表編號1至編號3所示被告行竊
    之處所分屬通常為人所居住之處所及住宅，是核被告如附表
    編號1至編號3所示之行為，均係犯刑法第三百二十一條第一
    項第一款之加重竊盜罪。次按毀壞門鎖行竊，自應論以刑法
    第三百二十一條第一項第二款之毀壞安全設備竊盜罪，但此
    處所謂門鎖，係指附加於門上之鎖而言，至於毀壞構成門之
    一部之鎖（如司畢靈鎖），則應認為毀壞門扇之加重竊盜罪
    ；又刑法第三百二十一條第一項第二款規定將「門扇」、「
    牆垣」、「其他安全設備」並列。則所謂「門扇」應專指門
    戶而言，指分隔住宅或建築物內外之出入口大門而言。而所
    謂「其他安全設備」，指門扇、牆垣以外，依社會通常觀念
    足認為防盜之一切設備者，即屬相當，最高法院七十四年度
    台上字第二四三號判決及二十五年上字第四一六八號判例分
    別闡釋甚詳。查被告於如附表編號 8、11、14、17、18、19
    、20所示時、地所毀壞或踰越之物品，分屬門扇或具有防閑
    功能之物品，故核被告如附表編號 8、11、14、17、18、19
    、20所示行為，均係犯刑法第三百二十一條第一項第二款之
    加重竊盜罪。又被告如附表編號4、5、6、7、9、10、12 、
    13、15、16、21、22所示行為，均係犯刑法第三百二十條第
    一項竊盜罪。而被告與真實姓名年籍不詳綽號「阿榮」之成
    年男子，就如附表編號1至編號3所示竊盜犯行，有犯意聯絡
    及行為分擔，均為共同正犯。而被告所犯如附表所示各罪，
    罪名互異，犯意各別，均應分論併罰。又被告前於九十四年
    間因施用毒品及竊盜案件，經臺灣彰化地方法院以九十四年
    度訴字第八二八號及九十四年度員簡字第二八九號分別判處
    有期徒刑十月及有期徒刑三月確定，再經定其應執行刑為有
    期徒刑一年確定，迄九十五年三月二十三日縮刑期滿執行完
    畢等情，有臺灣高等法院被告全國前案紀錄表乙份附卷可參
    ，其受有期徒刑之執行完畢五年內故意再犯如附表所示有期
    徒刑以上之罪，均為累犯，應依刑法第四十七條第一項規定
    ，均加重其刑。又被告於如附表編號 1、3、4、5、6、7、9
    、10、11、12、13、15、16、21所示犯罪後，在未有偵查犯
    罪職權之公務員發覺前，於如附表編號1、3、5、6、7、9、
    12、13、15、16所示之時間主動向警員自承竊盜犯行等情，
    此觀如附表編號 1、3、4、5、6、7、9、10、11、12、13、
    15、16、21所示之被告及被害人警詢筆錄即明，是被告對上
    開偵查機關尚未發覺之犯罪，自首而接受裁判，爰依刑法第
    六十二條前段之規定各減輕其刑，並先加後減之。至公訴意
    旨就如附表編號 4所示犯行，誤認屬日沒後所犯而認被告係
    犯刑法第三百二十一條第一款之加重竊盜罪，以及就如附表
    編號18所示犯行漏未斟酌被告係毀越窗戶而為竊盜犯行，而
    認被告係犯同法第三百二十條第一項普通竊盜罪，均有未洽
    ，惟其基本事實同一，本院自應予以審理，並均變更起訴法
    條。爰審酌被告係國中畢業之智識程度，前有竊盜、違反毒
    品危害防制條例、詐欺、偽造文書、藏匿人犯前科之素行，
    再考量被告各次行竊之犯罪手段、所竊得之財物價值，以及
    犯罪後坦承全部犯行，態度良好等一切情狀，分別量處如附
    表所示之刑，並定其應執行刑，以資懲儆。
三、至公訴檢察官具體求處被告有期徒刑八年並於刑之執行前，
    令入勞動場所強制工作等語，固非無見。惟按有犯罪之習慣
    或因遊蕩或懶惰成習而犯罪，或十八歲以上之竊盜犯，有犯
    罪之習慣者，得於刑之執行前，令入勞動場所強制工作，固
    為刑法第九十條第一項及竊盜犯贓物犯保安處分條例第三條
    第一項所明定。惟保安處分係對受處分人將來之危險性所為
    之處置，以達教化與治療之目的，為刑罰之補充制度，我國
    現行刑法採刑罰與保安處分之雙軌制，在維持行為責任之刑
    罰原則下，強化其協助行為人再社會化之功能，改善行為人
    潛在之危險性格，期能達成根治犯罪原因、預防犯罪之特別
    目的。保安處分之措施，應受比例原則之規範，使保安處分
    之宣告，與行為人所為行為之嚴重性、行為人所表現之危險
    性，以及對於行為人未來行為之期待性相當。保安處分中之
    強制工作，旨在對嚴重職業性犯罪及欠缺正確工作觀念或無
    正常工作因而犯罪者，強制其從事勞動，學習一技之長與正
    確之謀生觀念，使其日後重返社會，能適應社會生活。前揭
    刑法及竊盜犯贓物犯保安處分條例之規定均係本此意旨而設
    ，由法院視行為人之危險性格，決定應否交付強制工作，以
    達特別預防之目的（司法院大法官釋字第四七一號解釋暨理
    由書參照）。查被告前曾因竊盜案件執行完畢出監，復再犯
    如附表所示竊盜犯行，固堪認其未能感受刑罰之教化，而未
    生警惕心理。然審酌如附表所示竊盜犯行，其中逾半數之竊
    盜犯行均為被告在犯罪未被有偵查權之公務員或機關發覺前
    即主動向警員坦承，並隨同警員前往現場查證，堪認其並非
    毫無悛悔之意，是判處如附表所示犯行應執行有期徒刑八年
    ，殊嫌過重；參以本件犯行既已判處如主文所示之刑，與其
    目前執行之罪刑合併執行後將達長期與社會隔離之效果，諒
    足以使其誡懼謹慎，矯正其偏差之觀念，此亦為同一事實是
    否宣告令入勞動場所強制工作所應併予考量之事項。故審酌
    被告行為之嚴重性、所表現之危險性及對其未來行為之期待
    性等情，倘令其入勞動場所強制工作，毋寧非屬適當甚且過
    度，參諸上開說明，認尚無藉由保安處分之強制工作方式以
    達教化與治療目的之必要，爰不為令其入勞動場所強制工作
    之諭知，併此敘明。
據上論斷，應依刑事訴訟法第二百七十三條之一第一項、第二百
九十九條第一項前段、第三百條，刑法第二十八條、第三百二十
條第一項、第三百二十一條第一項第一款、第二款、第四十七條
第一項、第六十二條前段、第五十一條第五款，刑法施行法第一
條之一第一項、第二項前段，判決如主文。
本案經檢察官陳則銘到庭執行職務。
中    華    民    國    98    年     4    月    30    日
                      刑事第五庭   法  官  曾宏揚
以上正本證明與原本無異。
如不服本判決應於收受判決後10日內向本院提出上訴書狀，並應
敘述具體理由；其未敘述上訴理由者，應於上訴期間屆滿後20日
內向本院補提理由書（均須按他造當事人之人數附繕本）「切勿
逕送上級法院」。告訴人或被害人如對於本判決不服者，應具備
理由請求檢察官上訴，其上訴期間之計算係以檢察官收受判決正
本之日期為準。
中    華    民    國    98    年    4     月    30    日
                                   書記官  陳慶昀
附錄論罪科刑法條：
中華民國刑法第320條
（普通竊盜罪、竊佔罪）
意圖為自己或第三人不法之所有，而竊取他人之動產者，為竊盜
罪，處 5 年以下有期徒刑、拘役或 5 百元以下罰金。
意圖為自己或第三人不法之利益，而竊佔他人之不動產者，依前
項之規定處斷。
前二項之未遂犯罰之。
中華民國刑法第321條
（加重竊盜罪）
犯竊盜罪而有左列情形之一者，處6 月以上、5 年以下有期徒刑
：
一、於夜間侵入住宅或有人居住之建築物、船艦或隱匿其內而犯
    之者。
二、毀越門扇、牆垣或其他安全設備而犯之者。
三、攜帶兇器而犯之者。
四、結夥三人以上而犯之者。
五、乘火災、水災或其他災害之際而犯之者。
六、在車站或埠頭而犯之者。
前項之未遂犯罰之。
附表：（時間單位：民國；金錢單位：新臺幣）
┌──┬───────┬──────┬───────────┬───────┬───────┐
│編號│犯罪時間      │犯罪地點    │ 犯罪手段             │罪名及宣告刑  │備註          │
├──┼───────┼──────┼───────────┼───────┼───────┤
│1   │97年3月30日晚 │彰化縣社頭鄉│與真實姓名年籍不詳綽號│共同犯夜間侵入│被害人未報案，│
│    │上7時許（同日 │山腳路1段648│「阿榮」之成年男子共同│有人居住建築物│被告於97年5月 │
│    │晚上7時許為被 │號          │於夜間侵入未○○所有、│竊盜罪，累犯，│14日警詢時自首│
│    │害人發現）    │            │平常均有人居住之工廠，│處有期徒刑捌月│。            │
│    │              │            │徒手竊取現金1600元，戒│。            │              │
│    │              │            │子1只、玉手環2只得手。│              │              │
├──┼───────┼──────┼───────────┼───────┼───────┤
│2   │97年3月30日晚 │彰化縣田中鎮│與真實姓名年籍不詳綽號│共同犯夜間侵入│被害人有報案，│
│    │上8時許（同日 │山腳路4段188│「阿榮」之成年男子共同│有人居住建築物│且警方已調得監│
│    │晚上8時26分許 │巷18弄3號之 │於夜間侵入丁○○所有、│竊盜罪，累犯，│視錄影紀錄，可│
│    │為被害人發現）│知府王爺神聖│平常均有人居住之神壇，│處有期徒刑玖月│得特定嫌疑人。│
│    │              │宮神壇      │徒手竊取之金牌1塊約3錢│。            │              │
│    │              │            │重及香油箱1櫃裝有約300│              │              │
│    │              │            │0至4000元現金得手。   │              │              │
├──┼───────┼──────┼───────────┼───────┼───────┤
│3   │97年3月30日晚 │彰化縣田中鎮│與真實姓名年籍不詳綽號│共同犯夜間侵入│被害人未報案，│
│    │上8 時許（同日│山腳路4段10 │「阿榮」之成年男子共同│住宅竊盜罪，累│被告於97年4月 │
│    │晚上12時許為被│巷2弄27 號  │於夜間侵入辰○○之住宅│犯，處有期徒刑│30日警詢時自首│
│    │害人發現）    │            │，徒手竊取液晶電視1臺 │玖月。        │。            │
│    │              │            │得手。                │              │              │
├──┼───────┼──────┼───────────┼───────┼───────┤
│4   │97年3月4日下午│彰化縣花壇鄉│徒手竊取申○○所有之電│犯竊盜罪，累犯│被害人有報案，│
│    │6時許         │花僑街216巷2│腦主機、螢幕各1臺得手 │，處有期徒刑肆│但警方仍不知嫌│
│    │              │號          │。                    │月。          │疑人。被告於97│
│    │              │            │                      │              │年5月7日警詢時│
│    │              │            │                      │              │自首。        │
├──┼───────┼──────┼───────────┼───────┼───────┤
│5   │97年初（1月17 │彰化縣花壇鄉│徒手竊取戊○○所有之神│犯竊盜罪，累犯│被害人未報案，│
│    │日至4月16日間 │長沙村中正東│明金牌1面（約3錢重）得│，處有期徒刑參│被告於97年5月7│
│    │某日）中午某時│街20巷19 號 │手。                  │月。          │日警詢時自首。│
│    │許            │            │                      │              │              │
├──┼───────┼──────┼───────────┼───────┼───────┤
│6   │97年初（1月17 │彰化縣花壇鄉│徒手竊取乙○○之神明金│犯竊盜罪，累犯│被害人未報案，│
│    │日至4月16日間 │長沙村夕泉1 │牌7面（約5錢重）得手。│，處有期徒刑肆│被告於97年5月7│
│    │某日）下午某時│巷8號       │                      │月。          │日警詢時自首。│
│    │許            │            │                      │              │              │
├──┼───────┼──────┼───────────┼───────┼───────┤
│7   │97年農曆年前（│彰化縣花壇鄉│徒手竊取卯○○之神明金│犯竊盜罪，累犯│被害人未報案，│
│    │1月17日至2月5 │中口村口庄街│牌2面（重約1錢9分）得 │，處有期徒刑參│被告於97年5月7│
│    │日間某日）某時│48號        │手。                  │月。          │日警詢時自首。│
│    │許            │            │                      │              │              │
├──┼───────┼──────┼───────────┼───────┼───────┤
│8   │97年3月18日下 │彰化縣花壇鄉│破壞大門喇叭鎖（構成門│犯毀壞門扇竊盜│被害人有報案，│
│    │午某時許（同日│北口村中山路│之一部）後，侵入洪勝駥│罪，累犯，處有│且警方已採獲被│
│    │晚上7時許為被 │2段745號    │住宅，徒手竊取4萬元、 │期徒刑拾月。  │告指紋。      │
│    │害人發現）    │            │珍珠項鍊2條、瑪瑙項鍊2│              │              │
│    │              │            │條得手。              │              │              │
├──┼───────┼──────┼───────────┼───────┼───────┤
│9   │96年9月10日某 │彰化縣大村鄉│徒手竊取戌○○之神明金│犯竊盜罪，累犯│被害人未報案，│
│    │時許          │大橋村中山路│牌2面（約2錢重）得手。│，處有期徒刑參│被告於97年5月8│
│    │              │3段161號    │                      │月。          │日警詢時自首。│
├──┼───────┼──────┼───────────┼───────┼───────┤
│10  │97年4月6日下午│彰化縣彰化市│徒手竊取丑○○之液晶電│犯竊盜罪，累犯│被害人有報案，│
│    │某時許（同日下│大埔路485巷 │視1臺得手。           │，處有期徒刑肆│但警方仍不知嫌│
│    │午3時許為被害 │136號       │                      │月。          │疑人。被告於97│
│    │人發現）      │            │                      │              │年5月8日警詢時│
│    │              │            │                      │              │自首。        │
├──┼───────┼──────┼───────────┼───────┼───────┤
│11  │97年2月間某日 │彰化縣彰化市│破壞門鎖（構成門之一部│犯毀壞門扇竊盜│被害人有報案，│
│    │某時許        │中山路2段982│）後，侵入徒手竊取柯逸│罪，累犯，處有│但警方仍不知嫌│
│    │              │號          │茹電腦主機及螢幕各1臺 │期徒刑捌月。  │疑人。被告於97│
│    │              │            │得手。                │              │年5月8日警詢時│
│    │              │            │                      │              │自首。        │
├──┼───────┼──────┼───────────┼───────┼───────┤
│12  │97年4月初某時 │彰化縣彰化市│徒手竊取庚○○之神明金│犯竊盜罪，累犯│被害人未報案，│
│    │許            │福山街42巷5 │牌8面（約3錢重）得手。│，處有期徒刑肆│被告於97年5月8│
│    │              │號          │                      │月。          │日警詢時自首。│
├──┼───────┼──────┼───────────┼───────┼───────┤
│13  │97年4月初某時 │彰化縣彰化市│徒手竊取亥○○之神明金│犯竊盜罪，累犯│被害人未報案，│
│    │許            │福山街158號 │牌2面（約2錢重）得手。│，處有期徒刑參│被告於97年5月8│
│    │              │            │                      │月。          │日警詢時自首。│
├──┼───────┼──────┼───────────┼───────┼───────┤
│14  │97年3月24日某 │彰化縣彰化市│打破大門落地窗後，開啟│犯毀壞安全設備│被害人有報案，│
│    │時許（同日晚上│安溪路60號  │門鎖侵入住宅，徒手竊取│竊盜罪，累犯，│且警方已採獲被│
│    │7時10分為被害 │            │丙○○之金牌5面、荼葉1│處有期徒刑玖月│告指紋。      │
│    │人發現）      │            │斤得手。              │。            │              │
├──┼───────┼──────┼───────────┼───────┼───────┤
│15  │97年3、4月間某│彰化縣彰化市│徒手竊取甲○○之神明金│犯竊盜罪，累犯│被害人未報案，│
│    │時許          │金馬路1段595│牌4面（約4錢重）得手。│，處有期徒刑肆│被告於97年5月8│
│    │              │號之鈺燕老人│                      │月。          │日警詢時自首。│
│    │              │養護中心    │                      │              │              │
├──┼───────┼──────┼───────────┼───────┼───────┤
│16  │97年3月23日15 │彰化縣彰化市│徒手竊取己○○電腦主機│犯竊盜罪，累犯│被害人未報案，│
│    │時許（同日下午│林森路246巷1│1臺得手。             │，處有期徒刑肆│被告於97年5月8│
│    │2時52分為被害 │之3號       │                      │月。          │日警詢時自首。│
│    │人發現）      │            │                      │              │              │
├──┼───────┼──────┼───────────┼───────┼───────┤
│17  │97年3月11日上 │彰化縣彰化市│爬越辛○○住處窗戶，徒│犯踰越安全設備│被害人有報案，│
│    │午某時許（同日│泰和路3段480│手竊取辛○○美金300元 │竊盜罪，累犯，│且警方已採獲被│
│    │上午11時許為被│巷2弄47 號  │、人民幣850元、港幣150│處有期徒刑拾月│告指紋。      │
│    │害人發現）    │            │0元、藍寶石項鍊1條、藍│。            │              │
│    │              │            │寶石戒指1只得手。     │              │              │
├──┼───────┼──────┼───────────┼───────┼───────┤
│18  │97年3月11日某 │彰化縣彰化市│破壞玻璃窗後爬越窗戶，│犯毀越安全設備│被害人有報案，│
│    │時下午5時30分 │泰和路3段395│徒手竊取酉○○電腦主機│竊盜罪，累犯處│且警方已採獲被│
│    │許            │號之1       │、液晶螢幕各1臺得手。 │有期徒刑玖月。│告指紋。      │
├──┼───────┼──────┼───────────┼───────┼───────┤
│19  │97年3月18日某 │彰化縣彰化市│拆卸鋁門並破壞2樓主臥 │犯毀壞安全設備│被害人有報案，│
│    │時許（同日晚上│崙美路240巷 │室之門鎖及床鋪抽屜，徒│竊盜罪，累犯，│且警方已採獲被│
│    │8時許為被害人 │47號        │手竊取子○之金項鍊1條 │處有期徒刑玖月│告指紋。      │
│    │發現）        │            │、金戒指1個、金領帶夾1│。            │              │
│    │              │            │個得手。              │              │              │
├──┼───────┼──────┼───────────┼───────┼───────┤
│20  │97年3月28日某 │彰化縣彰化市│破壞大門門鎖（構成門之│犯毀壞門扇竊盜│被害人有報案，│
│    │時許（同日上午│惠民莊20號  │一部）後，侵入住宅，竊│罪，累犯，處有│警方已採獲指紋│
│    │8時15分許為被 │            │取壬○○之神明金牌16面│期徒刑拾月。  │，並調得監視錄│
│    │害人發現）    │            │（大牌6面，每面約1兩重│              │影紀錄，可得特│
│    │              │            │，小牌10面，每面約5錢 │              │定嫌疑人。    │
│    │              │            │重）得手。            │              │              │
├──┼───────┼──────┼───────────┼───────┼───────┤
│21  │97年3月27日晚 │彰化縣彰化市│使用自備機車鑰匙竊取張│犯竊盜罪，累犯│被害人有報案，│
│    │上某時許（翌日│惠民莊35-1號│嘉瑋之車牌號碼KPP-630 │，處有期徒刑參│但警方仍不知嫌│
│    │上午9時0分許為│門口        │號、引擎號碼GY6B-34227│月。          │疑人。被告於97│
│    │被害人發現）  │            │6 號重型機車1輛得手。 │              │年5月9日警詢時│
│    │              │            │                      │              │自首。        │
├──┼───────┼──────┼───────────┼───────┼───────┤
│22  │97年4月10日某 │彰化縣彰化市│徒手竊取巳○○之神明金│犯竊盜罪，累犯│被害人有報案，│
│    │時許（同日上午│西勢街62號  │牌3面（約3錢重）得手。│，處有期徒刑肆│且警方已採獲被│
│    │11時50 分許為 │            │                      │月。          │告指紋。      │
│    │被害人發現）  │            │                      │              │              │
└──┴───────┴──────┴───────────┴───────┴───────┘


司法院資訊處製作；財團法人民間司法改革基金會備份。
